【裁判字號】    94,上訴,3504
【裁判日期】    950324
【裁判案由】    偽造有價證券等
【裁判全文】
臺灣高等法院刑事判決                94年度上訴字第3504號
上  訴  人  甲○○
即  被  告
指定辯護人  本院公設辯護人  乙○○
上列上訴人因偽造有價證券等案件，不服臺灣基隆地方法院94年
度訴緝字第9號，中華民國94年7月20日第一審判決（起訴案號：
臺灣基隆地方法院檢察署90年度偵字第4994號、91年度偵字第38
5 號），提起上訴，本院判決如下：
    主  文
原判決撤銷。
甲○○連續意圖供行使之用而變造有價證券，處有期徒刑肆年陸
月。如附表二所示之變造支票，及偽造「丙○○」之印章乙枚，
均沒收。
    事  實
一、甲○○原係味全食品股份有限公司（下稱味全公司）基隆營
    業所之業務員，其於民國（下同）八十三年初起，因推銷味
    全公司產品而結識在基隆市○○路六十一號經營源輝商店（
    登記負責人為王明子）之丙○○、王明子夫妻，並有長期業
    務往來。甲○○自八十五年間開始，以賺取其他零售業客戶
    之貨品差價為由，借用丙○○在保證責任基隆市第一信用合
    作社（下稱基隆一信）請領之第0000000000號支
    票存款帳戶內之支票使用，約定凡經甲○○背書轉讓之支票
    ，其均須於支票票載發票日前將票款存入上開支票存款帳戶
    。嗣自八十八年四月間某日起，甲○○因本身財力不佳，週
    轉失靈，竟基於意圖為自己不法所有之概括犯意，先向丙○○佯稱：「味全公司正進行基隆東帝士大賣場投資案，以每
    投資一股新台幣（下同）三十萬元之方式對外募集資金發放
    投資憑證，每股每月會發給一萬元紅利」等情，以利誘丙○○承購投資憑證，再向丙○○佯稱：「若丙○○於其所調借
    如附表一之支票十五張之到期日前先代墊支票票款，其後便
    會將應歸還丙○○之代墊支票票款直接給付於味全公司作為
    丙○○認購投資憑證之款項」等語，致使丙○○因而陷於錯
    誤，依據甲○○之指示，陸續於八十八年五月三十一日、八
    十八年六月十五日、八十八年六月三十日、八十八年八月三
    十一日分別交付一百五十五萬元、三十五萬元、一百三十萬
    元、一百萬元存入基隆一信上開支票存款帳戶，供甲○○簽
    發使用之支票提示兌現（詳如附表一所示），合計丙○○共
    交付四百零七萬一千元。八十八年六月起，丙○○屢向甲○○索取投資憑證，甲○○均以公司尚未核發為由拖延，並於
    八十八年六、七、八月佯稱味全公司給付投資紅利，而各支
    付丙○○五萬六千元、十萬元、十萬元，藉以取信於丙○○
    。丙○○直至九十年三月間，因上開投資款項遲未取回，虧
    空過多款項使源輝商店財務出現問題，其夫王明子始發現上
    情，並制止丙○○借款與借票給甲○○之舉，丙○○始知受
    騙。
二、詎甲○○因需款恐急，竟於九十年七、八月間某日，又基於
    意圖供行使之用而變造有價證券及意圖為自己不法所有之概
    括犯意，未經丙○○之同意，在某不詳地點，先利用不知情
    之刻印人員偽造「丙○○」印章一枚，將其原先由丙○○處
    取得已過期尚未使用（發票人為丙○○、付款人為基隆一信
    之上開支票存款帳戶支票）如附表二編號一所示之支票乙紙
    之發票年月日由「八十九年十二月三十一日」變造為「九十
    年十月二十五日」，並於變造處蓋用偽造「丙○○」印章產
    生偽造之印文，變造完成後持向黃建發行使調借現金，致使
    黃建發陷於錯誤而交付同額款項與甲○○。之後又於九十年
    八、九月間，在基隆市不詳地點，以相同方式，變造如附表
    二編號二至十一之支票共十張（發票人均為丙○○、付款人
    為基隆一信之上開支票存款帳戶支票，變造有價證券細節詳
    如附表二所示），變造完成後於上開時間內，連續持如附表
    二編號五至十一之支票七紙，向洪富美、吳吉祥、周巨擘、
    賴年雄等人行使，佯稱係收取之客票，而向洪富美等人調借
    現金週轉（其中吳吉祥部分僅借十二萬元，其餘均係借如票
    面所示金額），致使洪富美等人均因而陷於錯誤而交付款項
    與甲○○。另甲○○曾持由不詳客戶所簽發之支票三紙，向
    丁○○借款共六十九萬八千元，甲○○於變造完成上開支票
    後，又於九十年十一月十一日，將如附表二編號二至四所示
    之三紙支票交付與丁○○行使，同時佯稱該三紙支票係鐵票
    ，一定會兌現等語，要求換回原先交付與丁○○之支票三紙
    ，致使丁○○陷於錯誤，而將原本所持有可以兌現之三張支
    票交還甲○○。嗣黃建發、洪富美、吳吉祥、周巨擘、賴年
    雄、丁○○等人提示支票，均遭「更改處未照原留印鑑章」
    為由退票，始知受騙。
三、案經丙○○、丁○○訴請台灣基隆地方法院檢察署檢察官偵
    查起訴。
    理  由
一、訊據上訴人即被告甲○○矢口否認有詐欺取財、偽造印章、
    及變造有價證券等犯行，辯稱其原先向告訴人丙○○借用之
    支票均按時存入票款，並未以投資味全公司取得投資憑證為
    由詐欺丙○○，丙○○之墊付支票款項僅係借貸關係，又其
    係簽發本票交付丙○○，故丙○○同意繼續借用支票，變更
    支票發票日期亦經其同意，印章係丙○○自行蓋用，其並無
    偽造印章及變造支票犯行等語。惟查：
  (一)被告如何以味全公司進行基隆東帝士大賣場投資案，對外募
    集資金發放投資憑證，及丙○○如代墊其借用之支票票款，
    其可將該等款項直接給付味全公司作為丙○○認購投資憑證
    之款項為由，致使丙○○因而陷於錯誤而支付如附表一所之
    票款等事實，業據告訴人即證人丙○○迭於偵查及原審中指
    證綦詳（原審九十四年六月三十日審判筆錄、九十四年度偵
    字第四九九四號一卷第四至六頁），核與證人即丙○○之夫
    王明子於偵查時證述之情節相符（偵字第四九九四號卷第十
    七頁），並有丙○○基隆一信支票存款帳戶明細表、支票帳
    戶匯款資料明細、印鑑卡、附表一所示支票影本十五紙、基
    隆第一信用合作社轉帳收入傳票五紙可稽（附於同上偵卷第
    一宗第二八至四六、六三至六五、一○二至二○一頁、及原
    審卷），堪認證人丙○○之指述確與事實相符，被告空言否
    認上情，辯稱僅係借貸關係云云，自無足採。又證人蕭進財
    即味全公司業務員於偵查時證稱：「在味全公司基隆營業所
    十年，未曾聽過味全公司有要投資大賣場集資的計劃。」等
    語（見同上偵卷第二宗第六十頁）、證人張志成即味全公司
    基隆營業所主任於偵查時證稱：「味全公司並未投資大賣場
    集資。」等語（見同上偵卷第二宗第六八頁），經臺灣基隆
    地方法院檢察署檢察官函詢味全公司關於八十八年間有無投
    資基隆東帝士大賣場對外募集資金銷售投資憑證等情，復稱
    ：「味全公司為股票上市公司，一切營運正常，並無對外募
    集資金，投資基隆東帝士大賣場一事，故何來投資憑證。」
    等情，有味全公司基隆營業所分公司九十一年八月六日函在
    卷可憑（見同上偵卷第二宗第三六頁），堪認味全公司於八
    十八年間並無對外募集資金，銷售投資憑證以投資基隆東帝
    士大賣場一事，則被告以上揭情詞誘使告訴人丙○○誤信可
    由被告將墊付支票款項轉為投資款項而交付金錢，自係施用
    詐術使丙○○陷於錯誤而交付財物，被告並有不法所有之意
    圖自明。又被告雖辯稱係借貸關係云云，惟其與丙○○間僅
    係廠商業務員與客戶之商業關係，何以被告向丙○○借票使
    用，卻由丙○○陸續存入票款達四百餘萬元，而未向被告要
    求支付任何利息、或提出任何擔保，顯然與借票之常態不符
    。況且被告於偵查時自承「因丙○○從未要求利息，所以於
    八十八年六、七、八月間各支付丙○○五萬六千元、十萬元
    、十萬元及金幣」等情（見九十年度偵字第四九九四號卷一
    卷第七四頁），其給付丙○○之上開款項及金幣，無非係使
    丙○○誤信其已交付投資金所分得紅利之詐欺手段而已，不
    足資為有利於被告之論據。
  (二)如附表二所示之支票十一紙，均係被告分別交付與黃建發、
    洪富美、吳吉祥、周巨擘、賴年雄、丁○○等人行使調借現
    金或換回支票該等支票之發票日期均經更改，且經提示結果
    均因「更改處未照原留印鑑章」為由退票等事實，為被告所
    不否認，並經證人黃建發、洪富美、吳吉祥、周巨擘、賴年
    雄、丁○○分別於偵查及原審中證述屬實，復有支票及退票
    理由單等影本在卷可稽（偵字第四九九四號一卷第六十六頁
    、第七十二頁正、反面、第二一六頁、同上二卷第三十一頁
    、第八十至八十三頁）。而上開支票更改發票日並未經丙○○之同意及授權，更改發票日處所蓋用丙○○之印文亦係出
    於偽造等情，業據證人丙○○於偵、審中指證綦詳（偵字第
    四九九四號一卷第四、五頁、原審訴字第六七四號卷第十九
    頁、訴緝字卷九十四年六月三十日審判筆錄），證人丙○○
    所指證之情節，並有其所提之支票影本多紙可供佐證（偵字
    第四九九四號一卷第二一六至二一九五頁）；另被告於原審
    法院訊問時亦坦承：「附表二支票上面的印章是我蓋的，是
    假的印章，丁○○的部分我承認是我騙他。」等語（原審訴
    緝字卷第十五頁），又附表二所示支票之發票日是分二次更
    改，其中附表二編號一交付與黃建發之支票日期係九十年七
    、八月間更改，其餘支票都是在九十年八、九月間更改等情
    ，亦經被告供承在卷（原審訴緝字卷第一二三頁）；且檢察
    官就附表二支票上更改發票日期欄之印文及發票人欄之印文
    是否相同，囑託法務部調查局鑑定，經依照相放大、特徵比
    對、重疊比對之鑑定方法鑑定結果，發票日更改處之丙○○
    印文與發票人丙○○之印文不同，有法務部調查局九十一年
    五月八日調科貳字第○九一○○二三九九二○號鑑定通知書
    （偵字第四九九四號二卷第二五頁）在卷可憑。綜上所述，
    自堪認證人丙○○之指證及被告之上開自白均確與事實相符
    ，附表二所示之支票均係經被告變造發票日無疑。被告事後
    雖否認上開犯行，另辯稱其有簽發本票交付丙○○，丙○○
    同意其將就支票更改日期使用云云，惟此業為告訴人丙○○
    間堅決否認，而被告所簽發之本票七紙（見偵字第四九九四
    號一卷第六十三至六十五頁），其中金額均為五十萬元之六
    紙，係丙○○之夫王明子於九十年十月十一日左右向被告催
    討上開投資墊款時要求被告所開立，另紙金額一百五十萬元
    之本票，則係九十年十月底知悉丙○○之支票遭變造後要求
    被告簽發等情，業據證人王明子於偵查中證述綦詳（偵字第
    四九九四號二卷第十七頁正、反面），足見被告簽發本票與
    丙○○是否同意繼續借用支票及更改發票日完全無關；況且
    丙○○之夫王明子於九十年三月間即已知悉被告對丙○○之
    詐欺犯行，並向被告催討債務，殊難想像丙○○會同意被告
    繼續使用其所有之支票，再者即使丙○○同意借票予被告使
    用，應會依被告需求之日期及金額新開立支票交付，始與一
    般借票常態相符，而非變更已過期之舊支票發票日使用，又
    若丙○○確實同意被告變更支票發票日，衡情亦無使用與印
    鑑章不符之印章之可能。被告所辯無非事後畏罪卸飾之詞，
    顯無可採。
  (三)附表二所示之支票均係被告未經告訴人丙○○同意或授權，
    而擅自變造發票日後使用之支票，而被告當時早已週轉不靈
    ，無支付票款之經濟能力，而告訴人丙○○又已向被告催討
    債務，並無墊付票款之可能，故上開支票無論由支票記載之
    形式、以及實際之付款能力而言，均無兌現之可能，當為被
    告所明知。另被告分別將上開支票交付與黃建發、洪富美、
    吳吉祥、周巨擘、賴年雄、丁○○等人行使時，並非單純按
    照支票之正常使用方法以取得票面價值之對價方式行使，而
    係分別佯稱該等支票係其收取之客票，如先以現金繳回公司
    可獲優待退息及獎金，或佯稱保證該等支票係鐵票等語，而
    分別以之作為擔保向黃建發等人借款、及作為新債清償之方
    法向丁○○換回原先交付之三紙支票等事實，業據證人丁○○（見偵字第四九九四號二卷第六九至七十頁、原審訴字卷
    第二十頁）、證人黃建發（見同上偵查二卷第五五至五六頁
    ）、證人洪富美（同上偵查二卷第十六頁）、證人顏貞（洪
    富美之夫，見原審訴緝字卷九十四年六月三十日審判筆錄）
    、證人吳吉祥（見同上偵查二卷第七十至七一頁）、證人周
    巨擘（見同上偵查二卷第九八頁）、證人賴年雄（見同上偵
    查二卷第九九頁）分別於偵查及原審中證述屬實，則被告除
    對彼等行使變造之支票外，並均係基於為自己不法所有之意
    圖，施用詐術，使黃建發等人因而陷於錯誤，而分別交付款
    項及支票等財物，亦臻明確。至於其中被害人黃建發、洪富
    美部分被告事後雖已清償，然此僅屬犯罪後態度之問題，與
    是否成立詐欺犯行無涉。
  (四)被告在中國農民銀行基隆分行所開設帳戶之存款往來明細，
    及告訴人丙○○在基隆市第一信用合作社之支存帳卡明細表
    表，均與本案之待證事實欠缺關聯性，不足資為有利於被告
    之論據，附此指明。
  (五)綜上所述，本案事證明確，被告之犯行應堪認定。
二、核被告所為，係犯刑法第三百三十九條第一項之詐欺取財罪
    、第二百零一條第一項之變造有價證券罪。其偽造印章之犯
    行，為變造有價證券之階段行為；其變造有價證券後復持以
    行使，行使之低度行為為變造之高度行為所吸收，均不另論
    罪。按行使變造有價證券以取得票面價值之對價，固不另論
    詐欺罪，但如以變造之有價證券供作擔保或作為新債清償而
    借款，則其借款之行為，為行使變造有價證券以外之另一行
    為，其間有方法結果關係，應論以詐欺罪之牽連犯（最高法
    院七十六年度台上字第六九五四號判決參考），被告以變造
    之支票供作擔保或作為新債清償，分別向黃建發等人借款及
    換回支票，除行使變造有價證券外，自均另犯有詐欺取財罪
    責。被告先後多次詐欺取財及變造有價證券之犯行，均時間
    緊接，手法相同，又均係觸犯犯罪構成要件相同之罪名，顯
    均係基於概括之犯意為之，均為連續犯，應各依刑法第五十
    六條規定論以一罪，並均依法加重其刑。被告所犯上開二罪
    間，間有方法目的之牽連關係，為牽連犯，應依刑法第五十
    五條規定從一重之連續變造有價證券罪處斷。公訴人雖未就
    被告對黃建發、洪富美、吳吉祥、周巨擘、賴年雄部分之詐
    欺取財犯行起訴，惟此與經起訴部分有牽連犯及連續犯之裁
    判上一罪關係，自為起訴效力所及，本院得一併審判。
三、原判決對被告予以論科，固非無見。然查：(1)偽造之印章，
    不問屬於犯人與否，沒收之，刑法第二百十九條定有明文。
    被告偽造印章之行為，雖為變造有價證卷行為之一部，不另
    成立偽造印章罪名，然所偽造之印章仍應依上開規定宣告沒
    收。原判決漏未將被告偽造丙○○之印章併予宣告沒收，自
    有疏誤。(2)被告持附表二編號一、及編號五至十一所示經變
    造後無法提示兌現之支票，佯稱係其收取之客戶支票向黃建
    發等人調借現金，此部分自均另犯有詐欺取財罪嫌。原判決
    僅對上開部分論以行使變造有價證券罪責，對於被告是否另
    牽連犯有詐欺取財罪責恝置不論，亦有不當。(3)被告於原審
    中陳稱附表二編號一之支票（交付與黃建發行使）日期係九
    十年七、八月間更改等語，原判決亦引用被告該部分之陳述
    作為認定被告變造支票犯行之證據（見原判決第九頁第八行
    至第十二行），而被告偽造丙○○之印章係變造支票之方法
    ，故被告偽造丙○○印章之時間亦應在九十年七、八月間，
    始屬合理。惟原判決竟認定被告係在九十年三月間偽造印章
    ，再於同年七、八月間變造附表二編號一之支票，自與卷內
    證據資料不相適合。被告仍執陳詞提起上訴，否認犯罪，雖
    無理由，然原判決既有可議，自屬無法維持，應由本院將原
    判決撤銷，另為適法之諭知。爰審酌被告年輕力盛，竟利用
    客戶對其之信任而施用詐術，且以變造之支票詐取財物，造
    成被害人金錢上之損害，案發後雖與丙○○成立和解，然並
    未實際賠償損害，另除被害人黃建發、洪富美部分事後已清
    償外，對其餘之被害人亦未成立和解，及被告之素行、智識
    程度、生活狀況、犯後態度不佳等一切情狀，量處如主文第
    二項所示之刑，以示儆懲。至於如附表二所示之變造支票十
    一張，不問屬於犯人與否，均應依刑法第二百零五條規定宣
    告沒收。被告所偽造「丙○○」之印章乙枚，雖未扣案，然
    不能證明已滅失而不存在，仍應依法宣告沒收。
據上論結，應依刑事訴訟法第三百六十九條第一項前段、第三百
六十四條、第二百九十九條第一項前段、刑法第二百零一條第一
項、第三百三十九條第一項、第五十五條、第五十六條、第二百
零五條、第二百十九條、罰金罰鍰提高標準條例第一條前段，判
決如主文。
本案經檢察官呂文忠到庭執行職務。
中    華    民    國    95    年    3     月    24    日
                  刑事第十九庭  審判長法  官  林堭儀
                                      法  官  陳憲裕
                                      法  官  宋  祺
以上正本證明與原本無異。
如不服本判決，應於收受送達後十日內向本院提出上訴書狀，其
未敘述上訴之理由者並得於提起上訴後十日內向本院補提理由書
（均須按他造當事人之人數附繕本）。
                                      書記官  蔡慧娟
中    華    民    國    95    年    3     月    27     日
附錄：本案論罪科刑法條全文
刑法第二百零一條第一項
意圖供行使之用，而偽造、變造公債票、公司股票或其他有價證
券者，處三年以上十年以下有期徒刑，得併科三千元以下罰金。
刑法第二百一十七條第一項偽造印章、印文或署押，足以生損害
於公眾或他人者，處三年以下有期徒刑。
刑法第三百三十九條第一項
意圖為自己或第三人不法之所有，以詐術使人將本人或第三人之
物交付者，處五年以下有期徒刑、拘役或科或併科一千元以下罰
金。
附表一：
┌──┬──────────┬───────────┬───────────┐
│編號│支票號碼            │票載發票日            │票面金額（新台幣.元） │
├──┼──────────┼───────────┼───────────┤
│一  │ＢＢ0000000號│八十八年五月三十一日  │二十七萬八千          │
├──┼──────────┼───────────┼───────────┤
│二  │ＢＢ0000000號│八十八年五月三十一日  │二十五萬              │
├──┼──────────┼───────────┼───────────┤
│三  │ＢＢ0000000號│八十八年五月三十一日  │二十四萬七千          │
├──┼──────────┼───────────┼───────────┤
│四  │ＢＢ0000000號│八十八年五月三十一日  │六十萬                │
├──┼──────────┼───────────┼───────────┤
│五  │ＢＢ0000000號│八十八年六月十五日    │四十萬                │
├──┼──────────┼───────────┼───────────┤
│六  │ＢＢ0000000號│八十八年六月三十日    │二十六萬九千          │
├──┼──────────┼───────────┼───────────┤
│七  │ＢＢ0000000號│八十八年六月三十日    │二十六萬三千          │
├──┼──────────┼───────────┼───────────┤
│八  │ＢＢ0000000號│八十八年六月三十日    │二十六萬一千          │
├──┼──────────┼───────────┼───────────┤
│九  │ＢＢ0000000號│八十八年六月三十日    │二十五萬一千          │
├──┼──────────┼───────────┼───────────┤
│十  │ＢＢ0000000號│八十八年六月三十日    │十三萬六千            │
├──┼──────────┼───────────┼───────────┤
│十一│ＢＢ0000000號│八十八年六月三十日    │十二萬                │
├──┼──────────┼───────────┼───────────┤
│十二│ＢＢ0000000號│八十八年八月三十一日  │二十七萬五千          │
├──┼──────────┼───────────┼───────────┤
│十三│ＢＢ0000000號│八十八年八月三十一日  │二十五萬三千          │
├──┼──────────┼───────────┼───────────┤
│十四│ＢＢ0000000號│八十八年八月三十一日  │二十六萬八千          │
├──┼──────────┼───────────┼───────────┤
│十五│ＢＢ0000000號│八十八年八月三十一日  │二十萬                │
├──┼──────────┼───────────┼───────────┤
│總計│                    │                      │四百零七萬一千        │
└──┴──────────┴───────────┴───────────┘
附表二：
┌──┬──────────┬───────────┬───────────┬──────────┬───┬───────────┬─────┐
│編號│支票號碼            │原票載發票日          │變造後之票載發票日    │票面金額（元）      │持票人│變造方式              │偽造印文數│
├──┼──────────┼───────────┼───────────┼──────────┼───┼───────────┼─────┤
│一  │ＢＣ0000000號│八十九年十二月三十一日│九十年十月二十五日    │二十六萬一千        │黃建發│年月日均更改          │三枚      │
├──┼──────────┼───────────┼───────────┼──────────┼───┼───────────┼─────┤
│二  │ＢＢ0000000號│八十九年五月三十一日  │九十年十二月三十一日  │二十五萬三千        │丁○○│更改年月              │二枚      │
├──┼──────────┼───────────┼───────────┼──────────┼───┼───────────┼─────┤
│三  │ＢＢ0000000號│八十九年五月三十一日  │九十年十二月三十一日  │二十四萬九千        │丁○○│同上                  │二枚      │
├──┼──────────┼───────────┼───────────┼──────────┼───┼───────────┼─────┤
│四  │ＢＢ0000000號│八十九年五月三十一日  │九十年十二月三十一日  │二十三萬九千        │丁○○│同上                  │二枚      │
├──┼──────────┼───────────┼───────────┼──────────┼───┼───────────┼─────┤
│五  │ＢＢ0000000號│八十八年八月三十一日  │九十年十一月三十一日  │二十四萬二千        │洪富美│同上                  │二枚      │
├──┼──────────┼───────────┼───────────┼──────────┼───┼───────────┼─────┤
│六  │ＢＢ0000000號│八十九年三月三十一日  │九十年十一月三十一日  │二十三萬五千        │洪富美│同上                  │二枚      │
├──┼──────────┼───────────┼───────────┼──────────┼───┼───────────┼─────┤
│七  │ＢＢ0000000號│八十九年三月三十一日  │九十年十一月三十一日  │二十六萬八千        │吳吉祥│同上                  │二枚      │
├──┼──────────┼───────────┼───────────┼──────────┼───┼───────────┼─────┤
│八  │ＢＢ0000000號│八十九年六月三十一日  │九十年十一月三十一日  │二十五萬八千        │周巨擘│同上                  │二枚      │
├──┼──────────┼───────────┼───────────┼──────────┼───┼───────────┼─────┤
│九  │ＢＢ0000000號│八十九年六月三十日    │九十年十二月三十日    │二十三萬一千        │周巨擘│同上                  │二枚      │
├──┼──────────┼───────────┼───────────┼──────────┼───┼───────────┼─────┤
│十  │ＢＢ0000000號│八十九年八月三十日    │九十年十一月三十日    │二十三萬七千        │賴年雄│同上                  │二枚      │
├──┼──────────┼───────────┼───────────┼──────────┼───┼───────────┼─────┤
│十一│ＢＢ0000000號│八十八年十一月三十日  │九十年十一月三十日    │二十三萬七千        │賴年雄│同上                  │一枚      │
├──┼──────────┼───────────┼───────────┼──────────┼───┼───────────┼─────┤
│總計│                    │                      │                      │二百七十一萬        │      │                      │二十二枚  │
└──┴──────────┴───────────┴───────────┴──────────┴───┴───────────┴─────┘


司法院資訊處製作；財團法人民間司法改革基金會備份。
